臺灣彰化地方法院北斗簡易庭小額民事判決
110年度斗小字第274號
原      告  亞太電信股份有限公司

法定代理人  呂芳銘  
訴訟代理人  藍獲鉅  
被      告  宋源榮  

上列當事人間請求給付電信費事件，本院於民國110年10月19日
言詞辯論終結，判決如下：
    主    文
原告之訴駁回。
訴訟費用新臺幣壹仟元由原告負擔。
    事實及理由
一、原告主張：被告前向原告申請0000000000號行動電話門號，
    嗣變更行動電話門號為0000000000號(下稱系爭門號)，並簽
    署行動電話異動申請書(下稱系爭異動申請書)，惟被告嗣未
    依約繳納電信費，而遭原告提前終止系爭門號行動電話服務
    ，被告就系爭門號迄今積欠通信費用新臺幣(下同)11,279元
    、專案補償款即違約金為26,708元，經催告被告清償，被告
    仍置之不理，爰依電信服務契約之法律關係提起本件訴訟等
    語。並聲明：被告應給付原告37,987元及其中11,279元自支
    付命令送達翌日起至清償日止，按年息5%計算利息。
二、被告則以：伊有授權蕭智富以伊名義申請0000000000號行動
    電話門號，惟系爭門號並非伊所變更申辦，更無授權蕭智富
    變更申辦，而是蕭智富偽造其名義變更異動為系爭門號，系
    爭異動申請書上都不是伊簽名等語辯。並聲明：原告之訴駁
    回。
三、本院之判斷：
  ㈠按當事人主張有利於己之事實者，就其事實有舉證之責任；
    私文書應由舉證人證其真正。民事訴訟第277 條前段、第35
    7 條前段分別定有明文。又請求履行債務之訴，除被告自認
    原告所主張債權發生原因之事實外，應先由原告就其主張此
    項事實，負舉證之責任，必須證明其為真實後，被告於其抗
    辯事實，始應負證明之責任，此為舉證責任分擔之原則。準
    此，被告既辯稱其從未向原告申辦將0000000000號行動電話
    門號變更為系爭門號，及簽立系爭異動申請書，原告自應就
    系爭異動申請書所載被告簽名為真正及被告與原告曾就系爭
    門號成立電信費債務之事實負舉證責任，否則應受不利之判
    決。經查：
　⒈原告雖提出載有被告姓名等年籍資料及身分證、健保卡影本
    之系爭異動申請書為證，然身分證、健保卡本非日常生活頻
    繁使用之物，因此遭相識之人拿取使用後，再行歸還，致本
    人未及發現並申報遺失，尚非事所罕見；再參以被告上開所
    辯伊有授權蕭智富以伊名義申請0000000000號行動電話門號
    等語，實難以排除是蕭智富利用被告授權蕭智富以被告名義
    申請0000000000號行動電話門號時，知悉被告年籍資料資料
    ，並趁機取得被告身分證、健保卡影本後，事後再檢附被告
    身分證、健保卡影本，並填寫系爭異動申請書向原告辦理將
    0000000000號行動電話門號，異動變更為系爭門號。再依被
    告所提系爭門號遭法院監聽之通訊監察結束通知書，可見系
    爭門號使用人為蕭○富，是更難排除此情狀發生之可能。
　⒉又依一般社會通念，於承辦門號異動申請業務時，尚難排除
    有便宜行事，而有未仔細核對申請人之人別、未要求持有效
    證件正本辦理之情，故尚不得僅依系爭異動申請書黏貼有被
    告身分證及健保卡之影本，並記載被告年籍資料，即推論系
    爭異動申請書即由被告本人或授權他人申辦異動。另衡諸常
    情，冒名辦理或異動電信門號者，或為以優惠價格取得搭配
    之手機，或為取得門號以為不當之使用，其目的實屬多端，
    是原告主張系爭門號應為被告本人或授權他人申辦異動，尚
    難憑採。
　㈡原告雖主張被告有授權蕭智富以伊名義申請0000000000號行
    動電話門號，故兩造已成立電信服務契約關係，嗣變更為系
    爭門號，故系爭門號與原門號0000000000號是基於同一契約
    關係等語，然原告亦自承門號0000000000號未積欠原告任何
    費用，且原告又無法舉證系爭門號應為被告本人或授權他人
    申辦異動，原告又豈能向被告請求系爭門號所積欠之通信費
    用及專案補償款即違約金。
四、綜上所述，本件原告既未能舉證證明系爭門號為被告本人或
    授權他人申辦異動使用，則兩造就系爭門號自未成立租用行
    動電話服務契約，是原告依據電信服務契約之法律關係，請
    求被告給付通信費用11,279元、專案補償款即違約金為26,7
    08元及法定遲延利息，即無理由，應予駁回。
五、本件事證已臻明確，兩造其餘攻擊防禦方法及所舉證據，經
    審酌結果，核與本件判決結論均無影響，爰不一一論述，附
    此敘明
六、訴訟費用負擔之依據：依民事訴訟法第78條規定。
中　　華　　民　　國　　110 　年　　11　　月　　9 　　日
                  臺灣彰化地方法院北斗簡易庭
                          法  官  楊鑫忠
以上正本係照原本作成。
如對本判決不服，得於送達後20日內以判決違背法令為理由，向
 本院提起上訴狀(須附繕本)。
中　　華　　民　　國　　110 　年　　11　　月　　9 　　日
                          書記官  張清秀